臺灣彰化地方法院刑事判決　　　　　　　100年度易字第735號
公　訴　人　臺灣彰化地方法院檢察署檢察官
被　　　告　張逸昇
上列被告因收受贓物案件，經檢察官提起公訴（100年度偵字第9
349號），本院判決如下：
    主  文
張逸昇收受贓物，處有期徒刑伍月，如易科罰金，以新臺幣壹仟
元折算壹日。
    犯罪事實
一、張逸昇明知真實姓名不詳，綽號「阿龍」，年約35歲之成年
    男子於民國99年6月10日所出借之車牌號碼9619-GA號自用小
    客車（下稱本件車輛）為來路不明之贓物（本件車輛係羅秀
    鳳所有、交由王僅文使用，於同年月5日5時30分許，在彰化
    縣埔心鄉○○路○段255號後面失竊）。竟仍基於收受贓物之
    犯意，收受後作為代步工具，並於同年月10日晚間11時10分
    許駛至彰化縣田中鎮○○路○段果菜市場附近停放，嗣同年
    月11日凌晨1時4分許，警員陳俊嘉經過上揭果菜市場時，見
    張逸昇駕駛車牌號碼9619 -GA號贓車離開，發覺可疑，回警
    局調查發現車牌號碼9619- GA號車係贓車，經調閱道路監視
    器錄影畫面，發現上情，始循線查獲。
二、案經彰化縣警察局田中分局報告臺灣彰化地方法院檢察署檢
    察官偵查起訴。
    理  由
一、查本判決以下所引用被告以外之人於審判外之言詞或書面陳
    述，而不符合刑事訴訟法第159條之1至第159條之4之規定者
    ，業經本院於審理時當庭提示而為合法之調查，公訴人、被
    告於本院審理時均同意作為證據，復經審酌前開證據作成或
    取得之狀況，並無非法或不當取證之情事，且亦無顯不可信
    之情況，故本院認為適當而均得以作為證據，依刑事訴訟法
    第159條之5第1項規定，均具有證據能力，先予敘明。
二、上開犯罪事實，業據被告張逸昇於本院審理時坦承不諱，且
    上開車牌號碼9619-GA號自用小客車，係被害人王僅文於99
    年6月4日晚間10時許，停在彰化埔心鄉○○村○○路○段255
    號附近，嗣於同年月5日上午5時30分許，發現失竊之情，亦
    據證人王僅文於本院審理時結證屬實，並有彰化縣警察局車
    輛尋獲電腦輸入單足稽，故被告收受之車牌號碼9619-GA號
    自用小客車係贓車無誤。次查，本案係因99年6月11日凌晨1
    時4分許，警員陳俊嘉行經彰化縣田中鎮○○路○段果菜市場
    時，見蕭燕庭駕駛車牌號碼AH-0183號自用小客車，尾隨被
    告所駕車牌號碼9619-GA號自用小客車離開，覺得可疑，遂
    回警局調查發現被告所駕駛之車牌號碼9619-GA號自用小客
    車係贓車，並調閱現場錄影帶勘驗，發現於同年月10日晚間
    23時11分許，被告駕駛車牌號碼9619-GA號贓車停在田中鎮
    ○○路○段果菜市場附近後下車，由蕭燕庭駕駛車牌號碼AH-
    0183號自用小客車載離現場，嗣同年月11日凌晨1時4分許，
    蕭燕庭又原車載被告回田中鎮○○路○段果菜市場附近，由
    被告下車駕駛車牌號碼9619-GA號贓車，蕭燕庭則駕駛車牌
    號碼AH-0183號自用小客車尾隨離開，循線訪查蕭燕庭，經
    證人蕭燕庭於警詢陳明後，始查獲本案之情，亦據證人即警
    員陳俊嘉於本院審理時結證明確，核與證人蕭燕庭警詢證述
    相符。足徵，被告知悉所駕駛之車牌號碼9619-GA號車係贓
    車，始須於向綽號阿龍年籍不詳男子借得後，駕至田中鎮○
    ○路○段果菜市場附近停放，再由蕭燕庭駕駛其他車輛載離
    現場。此外，並有車籍查詢資料（牌號AH-0813）、彰化縣
    警察局車輛尋獲電腦輸入單（牌號9619-GA）、及錄影翻拍
    照片在卷可稽，是被告之自白與事實相符，堪信為真實，其
    犯行洵堪認定，事證明確，應依法論科。
三、核被告所為，係犯刑法第349條第1項收受贓物罪。爰審酌被
    告貪圖小利，不知尊重他人之財產權，竟收受贓物，助長竊
    盜犯罪之猖獗，並使贓物流向追查更加困難，並考量被告犯
    罪之動機、目的、手段、所生危害及犯後坦承犯行之犯後態
    度等一切情狀，再參以被告於99年間犯本案前，已有多次竊
    盜犯行遭偵審，嗣並經本院分別判處有期徒刑6月、5月、4
    月等情，有臺灣高等法院被告前案紀錄表足稽，足徵，被告
    視法律為無物，故本案所處刑度不宜低於上揭刑度，以免輕
    縱，而量處如主文所示之刑，並諭知易科罰金之折算標準，
    以示懲儆。
據上論斷，應依刑事訴訟法第299條第1項前段，刑法第349條第1
項、第41條第1項前段，刑法施行法第1條之1第1項、第2項前段
，判決如主文。
本案經檢察官施教文到庭執行職務。
中    華    民    國   100    年    7     月    29    日
                  刑事第四庭  法  官  陳義忠
以上正本證明與原本無異。
如不服本判決應於收受判決後10日內，向本院提出上訴書狀，並
應敘述具體理由;其未敘述上訴理由者，應於上訴期間屆滿後20
日內向本院補提理由書（均須按他造當事人之人數附繕本）「切
勿逕送上級法院」。
告訴人或被害人對於判決如有不服具備理由請求檢察官上訴者，
其上訴期間之計算係以檢察官收受判決正本之日期為準。
中    華    民    國   100    年    7     月    29    日
                              書記官  吳曉玟
中華民國刑法第349條（普通贓物罪）
收受贓物者，處3年以下有期徒刑、拘役或5百元以下罰金。
搬運、寄藏、故買贓物或為牙保者，處5年以下有期徒刑、拘役
或科或併科1千元以下罰金。
因贓物變得之財物，以贓物論。